【裁判字號】    89,毒抗,664
【裁判日期】    890808
【裁判案由】    聲請觀察勒戒
【裁判全文】
臺灣高等法院臺中分院刑事裁定                    八十九年度毒抗字第六六四號
    抗  告  人
    即  被  告  甲○○
右抗告人因違反毒品危害防制條例案件，經檢察官聲請強制戒治，不服臺灣臺中地方
法院中華民國八十九年八月八日第一審裁定（八十九年度毒聲字第四七七八號，聲請
案號：台灣台中地方法院檢察署，八十九年度毒偵字第二五七七號、八十九年度聲字
第二六一三號），提起抗告，本院裁定如左：
    主      文
抗告駁回。
    理      由
一、按海洛因屬毒品危害防制條例第二條第二項第一款之第一級毒品，施用之者係犯
    同條例第十條第一項之罪，而犯該條項之罪者，檢察官應先將被告送勒戒處所觀
    察、勒戒，其期間不得逾一個月，毒品危害防制條例第二十條第一項定有明文；
    復按檢察官依上開條文規定命送勒戒處所前段觀察、勒戒處分者，應先向法院聲
    請裁定，觀察勒戒處分執行條例第三條第一項亦著有明文。
二、本件抗告意旨略以：抗告人即被告甲○○（下稱被告）未施用第一級毒品海洛因
    ，有行政院衛生署台中醫院八十九年八月十五日診斷證明書一份為憑，原審遽認
    定被告有施用第一級毒品海洛因，而裁定令被告送觀察勒戒，顯有未當，應予撤
    銷云云。
三、經查被告雖否認有施用第一級毒品海洛因之犯行，但查被告於八十三年間因懲治
    盜匪條例、恐嚇案件，經本院八十二年上訴字第一五九０號各判處有期徒刑八年
    、一年，並定應執行刑九年五月，於八十三年三月十七日經最高法院上訴確定，
    於八十三年九月七日入監服刑，八十七年八月十二日假釋出獄，八十九年三月十
    四日經台灣台中地方法院檢察署觀護人採尿送驗呈海洛因陽性反應，此有台灣台
    中地方法院檢察署刑案資料查註紀錄表、觀護人八十九年三月三十日簽呈各一份
    在卷可參，且其採尿經送財團法人生物技術開發中心濫用藥物檢驗認證實驗室以
    酵素免疫分析法初步檢驗，再以氣相層析質譜儀確認檢驗結果：均呈嗎啡陽性反
    應，亦有該實驗室濫用藥物尿液檢測報告足憑，俱見被告確有於案發當日或前三
    日內某時施用海洛因之事實，至其於本院所提出之台中醫院診斷證明係在案發後
    ，不足採為被告有利之憑證，原審法院依台灣台中地方法院檢察署檢察官之聲請
    ，裁定應送勒戒所觀察、勒戒，揆諸前開規定並無不合，被告仍執前詞請求撤銷
    改判核無理由，應予駁回。
四、據上論斷，應依刑事訴訟法第四百十二條，裁定如主文。
中      華      民      國    八十九     年      九       月     十六   日
                                  臺灣高等法院臺中分院刑事第七庭
                                        審判長法  官  林  榮  龍
                                              法  官  江  錫  麟
                                              法  官  謝  說  容
右正本證明與原本無異。
不得再抗告。
                                              書記官  黃  薰  慧
中      華      民      國    八十九     年      九       月     十八   日
                                                                        Ｉ


司法院資訊處製作；財團法人民間司法改革基金會備份。
